【裁判字號】    95,抗,571
【裁判日期】    950907
【裁判案由】    本票裁定
【裁判全文】
臺灣臺北地方法院民事裁定               95年度抗字第571號
抗  告  人  甲○○
相  對  人  聯邦商業銀行股份有限公司
法定代理人  乙○○
上列抗告人間因本票裁定准許強制執行事件，對於民國九十五年
六月二十一日本院九十五年度票字第七八五四八號裁定提起抗告
，本院裁定如下：
    主  文
抗告駁回。
抗告程序費用新臺幣壹仟元由抗告人負擔。
    理  由
一、本件抗告意旨略以：系爭欠款係抗告人之前夫即第三人祁達
    德借用抗告人之名義向相對人辦理之車貸，第三人續又借用
    抗告人之名義向銀行貸款新臺幣（下同）一百二十萬元，抗
    告人於94年12月間已無法負擔龐大之負債，已向銀行公會申
    請債務協商。另相對人就系爭本票債務所提出積欠之金額是
    否含有利息仍有疑問，若已含利息，則相對人所謂年息百分
    之九即不知從何而來，且抗告人雖曾向銀行及親友借貸以清
    償前開欠款，惟仍不足支付，而第三人祁達德欠下大筆賭債
    後已不知去向，為此，祈鈞院及相對人能暫緩執行，並降低
    利息云云。
二、按執票人向本票發票人行使追索權時，得聲請法院裁定後強
    制執行，票據法第一百二十三條定有明文。又本票執票人，
    依前開規定，聲請法院裁定許可對發票人強制執行，性質上
    係屬非訟事件，此項聲請之裁定及抗告法院之裁定，僅依非
    訟事件程序以審查強制執行許可與否，並無確定實體上法律
    關係存否之效力，如發票人就票據債務之存否有爭執時，應
    由發票人另提起確認之訴，以資解決，此有最高法五十七年
    臺抗字第七六號判例意旨可資參照。經查，本件相對人以其
    執有抗告人於民國九十三年六月二十八日所簽發之本票一紙
    ，金額四十二萬元，付款地在臺北市，利息按年息百分之九
    計算，免除作成拒絕證書，到期日未載，詎於九十四年十二
    月三十日經提示僅支付其中部分外，其餘二十七萬九千八百
    三十八元未獲付款，經聲請原法院裁定就上開未清償款數額
    准予強制執行等情，既有相對人所提出與所述相符之本票為
    證，原法院依首開規定予以准許，尚無不合。至於抗告人主
    張相對人請求之欠款金額可能包含利息，故並無再以年利率
    百分之九計付利息等，係涉及當事人間債務關係約定利息如
    何計付之問題，為渠等間債權債務範圍之認定，屬實體法上
    之爭執，依上開說明，非訟程序不得加以審究，抗告人就前
    開實體事項之爭執，應另行提起訴訟，以資解決；再者，抗
    告人請求暫緩強制執行及降低利息部分，亦與上述非訟事件
    應審認範圍有違，同非本院得予審究者。從而，抗告意旨求
    予廢棄原裁定，並無理由，應予駁回。
三、據上論結，本件抗告為無理由，爰依非訟事件法第二十一條
    第二項、第二十四條第一項、第四十六條，民事訴訟法第四
    百九十五條之一第一項、第四百四十九條第一項、第七十八
    條，裁定如主文。
中    華    民    國    95    年    9     月    7     日
                  民事第五庭審判長法  官  翁昭蓉
                                  法  官  胡宏文
                                  法  官  林麗真
以上正本係照原本作成
如不服本裁定，僅得於收受本裁定正本送達後10日內，以適用法
規顯有錯誤為理由，向本院提出再抗告狀（須附繕本1份、繳納
再抗告裁判費新臺幣1,000元並委任律師為訴訟代理人），經本
院許可後始可再抗告。
中    華    民    國    95    年    9     月    7     日
                                  書記官  林蓮女


司法院資訊處製作；財團法人民間司法改革基金會備份。
